臺灣高等法院刑事判決
111年度上訴字第2619號
上  訴  人  臺灣新竹地方檢察署檢察官
被      告  徐志豪


上列上訴人因被告詐欺等案件，不服臺灣新竹地方法院111年度
金訴字第85號、第132號，中華民國111年4月20日第一審判決（
起訴案號：臺灣新竹地方檢察署110年度偵字第12890號、第1364
9號；追加起訴案號：臺灣新竹地方檢察署111年度偵字第1156號
），提起上訴，本院判決如下：
    主  文
原判決關於徐志豪刑之部分撤銷。
上開撤銷部分，各處如附表「本院判決主文」欄所示之刑。應執
行有期徒刑壹年參月。
    事實與理由
壹、本院審理範圍：
一、按「上訴得對於判決之一部為之」、「對於判決之一部上訴
    者，其有關係之部分，視為亦已上訴。但有關係之部分為無
    罪、免訴或不受理者，不在此限」、「上訴得明示僅就判決
    之刑、沒收或保安處分一部為之」，民國110年6月16日修正
    公布，自同年月18日起施行之刑事訴訟法第348條第1項、第
    2項、第3項分別定有明文。
二、本件檢察官起訴及追加起訴被告徐志豪涉犯組織犯罪防制條
    例第3條第1項後段之參與犯罪組織罪嫌、刑法第339條之4第
    1項之加重詐欺取財罪嫌及洗錢防制法第14條第1項之洗錢罪
    嫌（繫屬原審法院日期為111年1月22日），經原審審理後，
    認被告係犯組織犯罪防制條例第3條第1項後段之參與犯罪組
    織罪、刑法第339條之4第1項之加重詐欺取財罪及洗錢防制
    法第14條第1項之洗錢罪，從一重論以加重詐欺取財罪而判
    處罪刑（共2罪），檢察官不服原判決提起上訴，被告則未
    提起上訴，於111年7月19日繫屬本院，有原審法院111年7月
    18日新院玉刑忠111金訴132、85字第024562號函上之本院收
    文戳章可憑（見本院卷第3頁），是本案上訴之效力及其範
    圍，應依現行刑事訴訟法第348條規定判斷。觀諸檢察官上
    訴書所載（見本院卷第27至28頁），僅敘明不服原判決量刑
    之理由，且檢察官於本院111年9月21日審理時復已表示：僅
    針對被告量刑部分上訴等語（見本院卷第34頁），業已明示
    僅就判決之刑提起上訴，是依刑事訴訟法第348條第3項規定
    及修法理由，本院審理範圍僅限於原判決所處之刑，不及於
    原判決所認定犯罪事實、所犯法條（罪名）及沒收等部分。
三、被告所為本案犯罪事實、所犯法條（罪名）部分，非屬本院
    審理範圍，業如前述，惟本案既屬有罪判決，依法有其應記
    載事項，且量刑係以原判決所認定之犯罪事實及論罪等為據
    ，故就本案犯罪事實、所犯法條（罪名）部分之記載均引用
    第一審判決書所記載之事實、證據及理由（如附件）。
貳、關於刑之減輕：
一、原審認定被告就原判決犯罪事實欄二（被害人李彥彬部分）
    所為，係犯組織犯罪防制條例第3條第1項後段之參與犯罪組
    織罪、刑法第339條之4第1項第2款之三人以上共同詐欺取財
    罪、洗錢防制法第14條第1項之洗錢罪，被告係以一行為而
    觸犯上開3罪名，為想像競合犯，應從一重之三人以上共同
    詐欺取財罪處斷；就原判決犯罪事實欄二（被害人陳芃逸部
    分）所為，係犯刑法第339條之4第1項第2款之三人以上共同
    詐欺取財罪、洗錢防制法第14條第1項之洗錢罪，被告係以
    一行為而觸犯上開2罪名，為想像競合犯，應從一重之三人
    以上共同詐欺取財罪處斷，合先敘明。
二、按想像競合犯係一行為觸犯數罪名，行為人犯罪行為侵害數
    法益皆成立犯罪，僅因法律規定從一重處斷科刑，而成為科
    刑一罪而已，自應對行為人所犯各罪均予適度評價，始能對
    法益之侵害為正當之維護。因此法院於決定想像競合犯之處
    斷刑時，雖以其中最重罪名之法定刑作為裁量之準據，惟具
    體形成宣告刑時，亦應將輕罪之刑罰合併評價。基此，除非
    輕罪中最輕本刑有較重於重罪之最輕本刑，而應適用刑法第
    55條但書規定重罪科刑之封鎖作用，須以輕罪之最輕本刑形
    成處斷刑之情形以外，則輕罪之減輕其刑事由若未形成處斷
    刑之外部性界限，自得將之移入刑法第57條或第59條之科刑
    審酌事項內，列為是否酌量從輕量刑之考量因子（最高法院
    109年度台上字第3936號判決可資參照）。查被告於偵查及
    審判中就其所犯洗錢犯行自白不諱，固合於洗錢防制法第16
    條第2項之減刑規定，惟所犯洗錢罪屬想像競合犯之輕罪，
    依據前開說明，應為量刑考量因子即可。
參、撤銷改判之理由：
一、原審以被告罪證明確，並予以論罪科刑，固非無見。惟查：
　㈠被告於偵查及審判中就其所犯洗錢犯行自白不諱，已合於洗
    錢防制法第16條第2項之減刑規定，原判決未予說明審酌，
    已有疏漏。
  ㈡次按緩刑為法院刑罰權之運用，旨在獎勵自新，祇須合於刑
    法第74條所定之條件，法院本有自由裁量之職權。關於緩刑
    之宣告，除應具備一定條件外，並須有可認為以暫不執行刑
    罰為適當之情形，始得為之。法院行使此項裁量職權時，應
    受比例原則、平等原則等一般法律原則之支配；但此之所謂
    比例原則，指法院行使此項職權判斷時，須符合客觀上之適
    當性、相當性及必要性之價值要求，不得逾越，用以維護刑
    罰之均衡；而所謂平等原則，非指一律齊頭式之平等待遇，
    應從實質上加以客觀判斷，對相同之條件事實，始得為相同
    之處理，倘若條件事實有別，則應本乎正義理念，予以分別
    處置，禁止恣意為之，俾緩刑宣告之運用，達成客觀上之適
    當性、相當性與必要性之要求（最高法院99年度台上字第79
    94號判決意旨參照）。查被告固未曾因故意犯罪而受有期徒
    刑以上刑之宣告，有本院被告前案紀錄表在卷可參，然考量
    現今詐欺集團之詐騙事件層出不窮、手法日益翻新，政府及
    相關單位無不窮盡心力追查、防堵，大眾傳播媒體更屢屢報
    導民眾因被騙受損，甚至畢生積蓄因此化為烏有之相關新聞
    ，被告竟率爾提供金融帳戶資料予不詳詐欺集團成員，並提
    領被害人匯入之詐騙款項轉交上游，致各該被害人受有損失
    ，亦紊亂社會秩序，尚難認被告所宣告之刑以暫不執行為適
    當，而原審以被告前未曾因故意犯罪受有期徒刑以上刑之宣
    告，其因一時失慮致犯本罪，原審信其經此偵、審程序及刑
    之宣告後，應能知所警惕，並認前開對其宣告之刑，以暫不
    執行為適當，併予宣告緩刑3年，尚有未當。
  ㈢據上，檢察官以原審量刑不當為由提起上訴，尚非無理由，
    且原判決關於被告刑之部分既有上開可議之處，自應由本院
    將原判決關於被告刑之部分予以撤銷改判。　
二、爰以行為人之責任為基礎，審酌被告不思以正途賺取錢財，
    明知現今社會詐欺集團橫行，其恣意詐欺行為往往對於被害
    人之財產及社會秩序產生重大侵害，竟為一己私利，加入詐
    欺集團，造成本案被害人財產損失，對於社會秩序危害重大
    ；又被告在本案係依詐欺集團其他成年成員之指示，負責擔
    任提領款項之車手，並提供金融帳戶供詐騙所用，尚非犯罪
    主導者，但其配合本案詐欺集團其他成員之指示，共同遂行
    詐騙他人財物之犯行，所為應予非難，惟念其犯後坦承犯行
    ，態度尚可，於原審審理時復與告訴人李彥彬達成和解，有
    和解筆錄1份在卷可考（見原審金訴字第85號卷第101頁），
    兼衡其犯罪之動機、目的、手段、於警詢時自陳高中畢業之
    智識程度、小康之家庭經濟狀況（見偵字第1156號卷第27頁
    ）等一切情狀，分別量處如主文第2項所示之刑。
三、110年12月10日公布之司法院大法官釋字第812號解釋意旨略以：106年4月19日修正公布之組織犯罪防制條例第3條第3項規定：「犯第1項之罪者，應於刑之執行前，令入勞動場所，強制工作，其期間為3年。」（嗣107年1月3日修正公布第3條，但本項並未修正）就受處分人之人身自由所為限制，違反憲法比例原則及憲法明顯區隔原則之要求，與憲法第8條保障人身自由之意旨不符，應自本解釋公布之日起失其效力等語。故被告雖犯組織犯罪防制條例3條第1項後段之罪，然已無庸依同條例第3項規定審酌是否宣告強制工作，附此敘明。
四、按數罪併罰，分別宣告多數有期徒刑者，於各刑中之最長期
    以上，各刑合併之刑期以下，定其刑期，但不得逾30年，刑
    法第51條第5款定有明文。乃因刑罰之科處，應以行為人之
    責任為基礎，考量人之生命有限，刑罰對被告造成之痛苦程
    度，係以刑度增加而生加乘成效果，而非等比方式增加，如
    以實質累加方式執行，刑責恐將偏重過苛，不符現代刑事政
    策及刑罰之社會功能，故透過定應執行刑程式，採限制加重
    原則，授權法官綜合斟酌被告犯罪行為之不法與罪責程度、
    各罪彼此間之關聯性（例如數罪犯罪時間、空間、各行為所
    侵害法益之專屬性或同一性、數罪對法益侵害之加重效應等
    ）、數罪所反應被告人格特性與傾向、對被告施以矯正之必
    要性等，妥適裁量最終具體應實現之刑罰，以符罪責相當之
    要求。因此，法院於酌定執行刑時，應體察法律恤刑之目的
    ，為妥適之裁量，俾符合實質平等原則（最高法院105年度
    台抗字第626號裁定意旨參照）。準此，綜合判斷被告整體
    犯罪之非難評價、各罪間關係、法益侵害之整體效果，考量
    犯罪人個人特質，並適度反應其行為之不法與罪責程度，及
    對其施以矯正之必要性，且貫徹刑法公平正義之理念，爰酌
    定應執行刑如主文第2項所示。　　
據上論斷，應依刑事訴訟法第373條、第369條第1項前段、第364
條、第299條第1項前段，判決如主文。
本案經檢察官洪期榮提起公訴，檢察官張凱絜追加起訴，檢察官
葉益發提起上訴，檢察官莊俊仁到庭執行職務。
中　　華　　民　　國　　111 　年　　9 　　月　　28　　日
                  刑事第二十二庭審判長法  官  蔡廣昇
                                      法  官  許文章
                                      法  官　葉韋廷
以上正本證明與原本無異。
如不服本判決，應於收受送達後20日內向本院提出上訴書狀，其
未敘述上訴之理由者並得於提起上訴後20日內向本院補提理由書
（均須按他造當事人之人數附繕本）「切勿逕送上級法院」。
                                      書記官　李逸翔
中　　華　　民　　國　　111 　年　　9 　　月　　28　　日
附錄：本案論罪科刑法條全文
組織犯罪防制條例第3條
發起、主持、操縱或指揮犯罪組織者，處三年以上十年以下有期
徒刑，得併科新臺幣一億元以下罰金；參與者，處六月以上五年
以下有期徒刑，得併科新臺幣一千萬元以下罰金。但參與情節輕
微者，得減輕或免除其刑。
具公務員或經選舉產生之公職人員之身分，犯前項之罪者，加重
其刑至二分之一。
犯第一項之罪者，應於刑之執行前，令入勞動場所，強制工作，
其期間為三年。
前項之強制工作，準用刑法第九十條第二項但書、第三項及第九
十八條第二項、第三項規定。
以言語、舉動、文字或其他方法，明示或暗示其為犯罪組織之成
員，或與犯罪組織或其成員有關聯，而要求他人為下列行為之一
者，處三年以下有期徒刑，得併科新臺幣三百萬元以下罰金：
一、出售財產、商業組織之出資或股份或放棄經營權。
二、配合辦理都市更新重建之處理程序。
第五項、第七項之未遂犯罰之。
洗錢防制法第14條
有第二條各款所列洗錢行為者，處七年以下有期徒刑，併科新臺
幣五百萬元以下罰金。
前項之未遂犯罰之。
前二項情形，不得科以超過其特定犯罪所定最重本刑之刑。
刑法第339條之4
犯第三百三十九條詐欺罪而有下列情形之一者，處一年以上七年
以下有期徒刑，得併科一百萬元以下罰金：
一、冒用政府機關或公務員名義犯之。
二、三人以上共同犯之。
三、以廣播電視、電子通訊、網際網路或其他媒體等傳播工具，
    對公眾散布而犯之。
前項之未遂犯罰之。

附表：
編號 犯罪事實 原判決主文 本院判決主文 1 原判決事實欄二被害人李彥彬部分 徐志豪犯三人以上共同詐欺取財罪，處有期徒刑壹年壹月。 原判決關於徐志豪刑之部分撤銷。 徐志豪處有期徒刑壹年。 2 原判決事實欄二被害人陳芃逸部分 徐志豪犯三人以上共同詐欺取財罪，處有期徒刑壹年貳月。 原判決關於徐志豪刑之部分撤銷。 徐志豪處有期徒刑壹年壹月。 

附件：
臺灣新竹地方法院刑事判決
                                     111年度金訴字第85號
　　　　　　　　　　　　　　　　　　111年度金訴字第132號
公　訴　人　臺灣新竹地方檢察署檢察官
被　　　告　徐楚恆  男  （民國00年0月0日生）
                    身分證統一編號：Z000000000號
                    住新竹縣○○鎮○○路○段000巷00弄00號3樓
　　　　　　徐志豪  男  （民國00年00月00日生）
                    身分證統一編號：Z000000000號
　　　　　　　　　　住○○市○○路000巷0號　　
上列被告因違反洗錢防制法等案件，經檢察官提起公訴（110年
度偵字第12890號、第13649號），及追加起訴（111年度偵字第1
156號），及移送併案審理（110年度偵字第14549號），本院合
併審理依簡式審判程序判決如下：
    主  文
徐楚恆幫助犯洗錢防制法第十四條第一項之洗錢罪，處有期徒刑
貳月，併科罰金新臺幣壹萬元，罰金如易服勞役，以新臺幣壹仟
元折算壹日。緩刑參年。
徐志豪犯三人以上共同詐欺取財罪，處有期徒刑壹年壹月；又犯
三人以上共同詐欺取財罪，處有期徒刑壹年貳月。應執行有期徒
刑壹年肆月。緩刑參年。 
    事  實
一、徐楚恆明知一般人無故取得他人金融帳戶使用之行徑常與財
    產犯罪之需要密切相關，且取得他人帳戶資料之目的在於方
    便取得贓款及掩飾犯行不易遭人追查，竟基於對提供帳戶予
    他人使用，他人若持以犯罪亦無違反其本意之不確定幫助詐
    欺犯意與幫助掩飾詐欺取財所得去向之洗錢犯意，於民國11
    0年8月間某日，在新竹縣竹北市中正東路某統一便利超商，
    將其所申辦之台新國際商業銀行帳號00000000000000號帳戶
    （下稱台新帳戶）之存摺、金融卡及密碼，交予真實姓名年
    籍不詳、綽號「小洋」之人，提供不詳詐欺者作為詐欺不特
    定人匯款之人頭帳戶，以此行為幫助他人詐欺取財及洗錢犯
    行。嗣該不詳詐欺者取得上開帳戶資料後，旋即意圖為自己
    不法之所有，以附表所示施用詐術之方式，詐騙李彥彬、林
    聖傑、許筑鈞，使其等陷於錯誤，而於附表所示時間，將如
    附表所示金額，匯至徐楚恆上開台新帳戶內，旋遭提領一空
    。
二、徐志豪於110年8月間某日，加入由真實姓名年籍不詳、綽號
    「少林」、「亞泰惠普金融」及其他真實姓名年籍不詳之成
    年人士所組成之詐欺集團後，基於參與犯罪組織之犯意，繼
    續參與該3人以上，以實施詐術為手段，具有持續性、牟利
    性之結構性犯罪組織，提供其所申辦之中國信託商業銀行帳
    號000000000000號帳戶（下稱中信帳戶）予詐欺集團使用，
    並協助提領匯入上開帳戶之款項。徐志豪依一般社會生活之
    通常經驗，應可預見提供個人金融帳戶供他人匯款並自行提
    領款項，再將取得之上述款項依指示轉交予不詳之人之行徑
    常與財產犯罪密切相關，且有助於詐欺集團取得贓款及掩飾
    犯行不易遭人追查，竟與上開詐欺集團成員共同意圖為自己
    不法所有，基於三人以上共同詐欺取財與掩飾詐欺取財所得
    去向之洗錢犯意，先由該詐欺集團成員，以附表所示施用詐
    術之方式，詐騙李彥彬、陳芃逸，使其等陷於錯誤，而於附
    表所示時間，將如附表所示金額，匯至徐志豪上開中信帳戶
    內。徐志豪再依指示於附表所示提領時間，提領如附表所示
    金額，而以此方式掩飾詐欺取財所得去向。
三、案經李彥彬訴由新北市政府警察局三峽分局、林聖傑訴由新
    北市政府警察局汐止分局、許筑鈞訴由臺中市政府警察局第
    三分局、陳芃逸訴由新北市政府警察局新莊分局報告臺灣新
    竹地方檢察署檢察官偵查起訴。
    理  由
壹、程序部分：
    本件被告徐楚恆、徐志豪所犯非死刑、無期徒刑、最輕本刑
    為3年以上有期徒刑之罪，被告徐楚恆、徐志豪於本院準備
    程序進行中，就被訴事實為有罪之陳述，經本院合議庭認合
    於刑事訴訟法第273條之1第1項之規定，裁定進行簡式審判
    程序，合先敘明。
貳、實體部分：
  一、認定犯罪事實所根據的證據及理由
　　　上開事實，業據被告徐楚恆、徐志豪於本院準備程序及審
      理時坦承不諱（見本院卷第45至51頁、第61至64頁），核
      與證人李彥彬、林聖傑、許筑鈞、陳芃逸分別於警詢時證
      述遭詐欺取財情節大致相符（見110年度偵字第12890號卷
      第39至40頁、110年度偵字第13649號卷第55至57頁、110
      年度偵字第14549號卷第8至10頁、111年度偵字第1156號
      卷第5至6頁），並有被告徐楚恆、徐志豪之銀行帳戶交易
      明細、第一銀行存摺影本、歷史交易明細表、通訊軟體對
      話紀錄各1份、通訊軟體對話紀錄翻拍照片22張、轉帳紀
      錄翻拍照片10張附卷可憑（見110年度偵字第12890號卷第
      20至26頁、第33至38頁、第41至43頁、第45至48頁、第87
      至89頁、110年度偵字第13649號卷第60至66頁、110年度
      偵字第14549號卷第69至73頁、111年度偵字第1156號卷第
      15至16頁、第40至47頁）。是認被告徐楚恆、徐志豪之自
      白，應與事實相符，堪予採信。本件事證明確，被告徐楚
      恆、徐志豪前揭犯行均堪認定，應依法論科。　　　
  二、論罪科刑
（一）罪名：
　　1.核被告徐楚恆就犯罪事實欄一所為，係犯刑法第339條第1
      項、第30條第1項前段之幫助詐欺取財罪、洗錢防制法第1
      4條第1項、刑法第30條第1項前段之幫助洗錢罪。又被告
      徐楚恆幫助不詳詐欺者，分別詐取證人李彥彬、林聖傑、
      許筑鈞之財物，屬一次幫助行為而同時侵害數被害人之財
      產法益，為想像競合犯，依刑法第55條之規定，應僅成立
      1次幫助犯罪行為。再被告徐楚恆係以一行為而觸犯上開2
      罪名，為想像競合犯，應依刑法第55條之規定，從一重論
      以幫助洗錢罪。
　　2.核被告徐志豪就犯罪事實欄二（被害人李彥彬部分）所為
      ，係犯組織犯罪防制條例第3條第1項後段之參與組織罪、
      刑法第339條之4第1項第2款之三人以上共同詐欺取財罪、
      洗錢防制法第14條第1項之洗錢罪。又被告係以一行為而
      觸犯上開3罪名，為想像競合犯，應依刑法第55條之規定
      ，從一重之三人以上共同詐欺取財罪處斷；就犯罪事實欄
      二（被害人陳芃逸部分）所為，係犯刑法第339條之4第1
      項第2款之三人以上共同詐欺取財罪、洗錢防制法第14條
      第1項之洗錢罪。又被告係以一行為而觸犯上開2罪名，為
      想像競合犯，應依刑法第55條之規定，從一重之三人以上
      共同詐欺取財罪處斷。　
（二）檢察官移送併辦之110年度偵字第14549號部分，與已起訴
      部分係屬同一事實，為同一案件，本院自應併予審理，附
      此敘明。　　　
（三）被告徐志豪與真實姓名年籍不詳、綽號「少林」、「亞泰
      惠普金融」之成年人及其他真實姓名年籍不詳之詐欺集團
      成員，就犯罪事實欄二所為，有犯意聯絡及行為分擔，應
      依刑法第28條之規定，論以共同正犯。
（四）減輕事由：
　　1.幫助犯
　　　被告徐楚恆幫助他人洗錢犯行，為幫助犯，應依刑法第30
      條第2項規定，按正犯之刑減輕之。
　  2.洗錢防制法第16條第2項之減刑事由
　　　按洗錢防制法第16條第2項規定：「犯前二條之罪，在偵
      查或審判中自白者，減輕其刑」。查被告徐楚恆就上開幫
      助洗錢之犯行，於本院訊問時自白，本院認符合洗錢防制
      法第16條第2項之規定，應依法遞減輕其刑。　　　
（五）爰審酌被告徐楚恆明知近年來國內多有詐欺犯案，均係使
      用人頭帳戶以作為收受不法所得款項之手段，竟仍為幫助
      他人詐欺、幫助掩飾詐欺取財所得去向之洗錢犯行，供詐
      欺犯取得所騙之財物，助長詐欺惡行，對於社會秩序之擾
      亂不言而喻；被告徐志豪不知勉力謀事，依循正途以獲取
      一己所需財物，竟為一己私利，加入詐欺集團，提供上開
      帳戶予詐欺集團使用，並協助提領匯入帳戶之款項，以助
      詐欺集團遂行詐騙行為，妨害司法查緝，並造成被害人財
      產上之損害，惡性非輕，所為實無足取，惟念其等犯後坦
      承犯行，態度尚可，兼衡被告徐楚恆有作業員之工作；被
      告徐志豪有修車之工作，另考量被告徐志豪就本案犯行之
      分工角色及支配程度、實際獲利，暨其等犯罪之動機、目
      的、手段、品行、生活狀況（警詢自陳家庭經濟狀況為小
      康）、智識程度為高中畢業，復考量本件被害人遭詐騙之
      金額，迄未與全部被害人達成和解，賠償被害人損害等一
      切情狀，分別量處被告徐楚恆、徐志豪如主文所示之刑，
      並就被告徐楚恆所犯併科罰金部分諭知易服勞役之折算標
      準，及就被告徐志豪所犯部分，定其應執行之刑如主文所
      示，以資懲儆。
（六）被告徐楚恆、徐志豪未曾因故意犯罪受有期徒刑以上刑之
      宣告，有臺灣高等法院被告前案紀錄表在卷足按，其等因
      一時失慮致罹刑章，雖迄未賠償全部被害人所受之損害，
      然被害人仍得依民事程序向被告求償，本院念及其等於審
      理時坦承犯罪，堪認頗有悔意，是本院認其等所受宣告之
      刑以暫不執行為適當，爰依刑法第74條第1項第1款之規定
      ，併予宣告緩刑3年，以勵自新。
據上論斷，應依刑事訴訟法第273條之1第1項、第299條第1項前
段，判決如主文。
本案經檢察官洪期榮提起公訴、移送併辦，檢察官張凱絜追加起
訴，檢察官葉益發到庭執行職務。
中　　華　　民　　國　　111 　年　　4 　　月　　20　　日
                  刑事第七庭  法　官  王子謙
以上正本證明與原本無異。
如不服本判決應於收受本判決後20日內向本院提出上訴書狀，上
訴書狀應敘述具體理由。上訴書狀未敘述上訴理由者，應於上訴
期間屆滿後20日內補提理由書狀於本院（均須按他造當事人之人
數附繕本）「切勿逕送上級法院」。
中　　華　　民　　國　　111 　年　　4 　　月　　20　　日
                              書記官  廖宜君 
附錄本案論罪科刑法條全文：
組織犯罪防制條例第3條
發起、主持、操縱或指揮犯罪組織者，處三年以上十年以下有期
徒刑，得併科新臺幣一億元以下罰金；參與者，處六月以上五年
以下有期徒刑，得併科新臺幣一千萬元以下罰金。但參與情節輕
微者，得減輕或免除其刑。
具公務員或經選舉產生之公職人員之身分，犯前項之罪者，加重
其刑至二分之一。
犯第一項之罪者，應於刑之執行前，令入勞動場所，強制工作，
其期間為三年。
前項之強制工作，準用刑法第九十條第二項但書、第三項及第九
十八條第二項、第三項規定。
以言語、舉動、文字或其他方法，明示或暗示其為犯罪組織之成
員，或與犯罪組織或其成員有關聯，而要求他人為下列行為之一
者，處三年以下有期徒刑，得併科新臺幣三百萬元以下罰金：
一、出售財產、商業組織之出資或股份或放棄經營權。
二、配合辦理都市更新重建之處理程序。
第五項、第七項之未遂犯罰之。
洗錢防制法第14條
有第二條各款所列洗錢行為者，處七年以下有期徒刑，併科新臺
幣五百萬元以下罰金。
前項之未遂犯罰之。
前二項情形，不得科以超過其特定犯罪所定最重本刑之刑。
刑法第339條
意圖為自己或第三人不法之所有，以詐術使人將本人或第三人之
物交付者，處五年以下有期徒刑、拘役或科或併科五十萬元以下
罰金。
以前項方法得財產上不法之利益或使第三人得之者，亦同。
前二項之未遂犯罰之。
刑法第339條之4
犯第三百三十九條詐欺罪而有下列情形之一者，處一年以上七年
以下有期徒刑，得併科一百萬元以下罰金：
一、冒用政府機關或公務員名義犯之。
二、三人以上共同犯之。
三、以廣播電視、電子通訊、網際網路或其他媒體等傳播工具，
    對公眾散布而犯之。
前項之未遂犯罰之。

附表：
編 號 被害人 施用詐術之方式 匯款時間及金額 （新臺幣） 匯款帳戶 提領時間及金額（新臺幣） 1 李彥彬 於110年6月28日某時許，假冒係亞泰惠普金融客服人員，與李彥彬聯繫，佯稱可透過儲值投資之方式獲利云云。 110年8月11日晚上10時56分許，匯款26,000元。 徐楚恆之台新帳戶     110年8月21日下午3時58分許，匯款21,000元。 徐志豪之中信帳戶 徐志豪於110年8月21日晚上9時18分許，在不詳地點，提領100,000元（含左列之21,000元、30,000元）。 2 陳芃逸 於110年8月15日前某時許，與陳芃逸聯繫，佯稱可經由網站投資獲利云云。 110年8月21日晚上8時43分許，匯款30,000元。      110年8月22日上午10時46分許，匯款20,000元。 徐志豪之中信帳戶 徐志豪於110年8月22日晚上10時36分許起至晚上10時42分許止，在不詳地點，共提領499,000元（含左列之20,000元、10,000元）。    110年8月22日晚上6時39分許，匯款10,000元。   3 林聖傑 於110年8月3日某時許，與林聖傑聯繫，佯稱可透過投資外匯之方式獲利云云。 110年8月13日晚上6時52分許，匯款45,000元。 徐楚恆之台新帳戶     110年8月13日晚上6時53分許，匯款30,000元。   4 許筑鈞 於110年7月23日某時許，與許筑鈞聯繫，佯稱可透過投資外匯之方式獲利云云。 110年8月13日晚上7時16分許，匯款10,000元。 徐楚恆之台新帳戶